Inventaris van het archief van het Ministerie van Landbouw, Natuurbeheer en Visserij: Landbouwattachés, 1970-1990
Nationaal Archief, Den Haag
- Agrarische handelspolitiek en exportbevordering 1945-, 080
  - Agrarische vertegenwoordiging in het buitenland., 2.6
    - Het opstellen van concept-taakomschrijvingen van landbouwraden en -attachés. 1945-, 89
      Opm.: Sinds 1974 bestaan de taakomschrijvingen uit een algemeen deel en een deel met betrekking tot ontwikkelingssamenwerking.
      Dienstonderdeel: Kab.
      - Landbouwattachés in het buitenland
        - Landbouwattaché te Abidjan, 01
          - De taakstelling voor de landbouwpost te Abidjan., 1982-1984; 1738; 118
        - Landbouwattaché te Canberra, 13
          - Taakomschrijving van de landbouwattaché in Australië., 1970; 2131; 4; stuk
        - Landbouwattaché te Caracas, 14
          - De taakstelling en coördinatie van activiteiten van de landbouwattaché in het ambtsgebied., 1975; 2144; 12
          - Taak en indeling van het ambtsgebied van landbouwattache's in Latijns-Amerika en het Caraïbisch gebied., 1986-1988; 468; 1
    - Het vaststellen van instructies voor landbouwraden en -attachés. 1945-, 93
      - Landbouwattachés in het buitenland
        - Beleidsimpulsen van het Bureau Landbouw Attaché's voor het werkterrein van het Bureau Damascus., 1986; 1279; doos 31; stuk
  - Nieuwe handelingen, 2.11
    - Het leveren van bijdragen aan missies en bezoeken van Nederlandse autoriteiten en/of het bedrijfsleven binnen het ambtsgebied. 1945-, 200
      Bron: Archief Landbouwattachés
      - Landbouwattachés in het buitenland
        - Landbouwattachés te Athene, 04
          - Algemeen, 04.1
            - Bezoek van de Nederlandse minister en staatssecretaris van Landbouw en Visserij aan Griekenland., 1986; 1088; 5
        - Landbouwattachés te Brussel, 04
          - Algemeen, 10.1
            - Staatsbezoek van H.M. de Koningin en Prins Claus aan de Groothertog en Groothertogin te Luxemburg., 1981; 935; doos 28; stuk
        - Landbouwattaché te Caracas, 14
          - Handelsaangelegenheden, 14.6
            - Bezoek van een Nederlandse Agro-industriële handelsmissie aan Mexico., 1980; 2154; 31
        - Landbouwattaché te Moskou, 20
          - Algemeen, 20.1
            - Bezoek aan een achttal, bij landbouw en agro-industrie betrokken Sowjet Ministeries inzake het voorgenomen bezoek van de Nederlandse minister van Landbouw en Visserij aan de Sovjet Unie., 1983; 877; doos 33; stuk
    - Het leveren van bijdragen aan programma's en overeenkomsten op het gebied van ontwikkelingssamenwerking. 1945-, 201
      - Landbouwattachés in het buitenland
        - Landbouwattaché te Abidan, 01
          - Ontwikkelingssamenwerking, 01.7
            - Voorstel voor een nadere identificatie van Nederlandse hulpprogramma's gericht op de voedselvoorziening en plattelandsontwikkeling van Niger., 1984; 1681; doos 78; stuk
            - De situatie van de Nederlandsenoodvoedselhulp aan Niger., 1985; 1688; doos 78; stuk
            - Samenwerking tussen het Ministerie van Landbouw en Visserij (LaVi) en het Directoraat-Generaal Internationale Samenwerking (DGIS) in West-Afrika, op het gebied van ontwikkelingshulp., 1985; 1736; doos 117
            - Ontwikkelingsprojecten met Nederlandse hulp in Burkina Faso., 1987; 1522; 1; stuk
        - Landbouwattaché te Ankara, 03
          - Ontwikkelingssamenwerking, 03.5
            - Verslag over de Nederlandse samenwerking met Pakistan., 1988; 1235; 4; stuk
            - De Nederlandse interventie en de agreed-minutes van het Ontwikkelings Samenwerking-bestedingsoverleg (OS) Nederland-Pakistan., 1989; 1234; doos 3
            - Verslag over het project met betrekking tot de modelboerderij en voorlichting in samenwerking met de Agricultural Development Bank Pakistan., 1989; 1233; 4; stuk
        - Landbouwattaché te Caïro, 12
          - Ontwikkelingssamenwerking, 12.6
            - Bestedingsoverleg over de hulpgelden tussen Nederland en Soedan., 1975-1981; 1500; doos 105
            - Bevindingen over de Nota Bilaterale Ontwikkelingssamenwerking tussen Nederland en Egypte., 1977; 680; 8
            - Bezoek aan het Gouvernoraat Minia inzake mogelijke ontwikkelingssamenwerking met Nederland., 1980; 662; doos 5
            - Het Nederlands bilaterale programma voor ontwikkelingssamenwerking op het gebied van de landbouw met Soedan., 1980; 1504; doos 105; stuk
            - Projecten in het kader van de ontwikkelingssamenwerking Egypte-Nederland., 1985; 786; 63
        - Landbouwattaché te Caracas, 14
          - Ontwikkelingssamenwerking, 14.7
            - Nederlandse agrarische ontwikkelingssamenwerking in Nicaragua., 1982; 585; doos 57
            - Bezoek aan indianenvestigingen Kakuri, Momidu Ulian in Alto-Ventuari en Territorio Federal Amazonas te Venezuela., 1983; 650; 71; stuk
            - Voedselhulp voor Peru met melkpoeder en/of tarwe., 1985; 538; doos 41
            - Ontwikkelingshulp aan Honduras., 1985-1987; 503; doos 31
            - Meetbaarheid effecten voedselhulp en het gebruik van Vita Nova (volle melkpoeder) bij ondervoede zwangere vrouwen en ondervoede baby's in Chili., 1986; 545; doos 47
            - Ontwikkelingshulp aan Guatemala., 1986-1988; 502; doos 31
            - Steun aan Ecuador als gevolg van de overstromingen met de mogelijke inzet van amphidredgers., 1987; 533; doos 41
        - Landbouwattaché te Damascus, 15
          - Ontwikkelingssamenwerking, 15.4
            - De ontwikkelingssamenwerking tussen Nederland en Afghanistan., 1972-1978; 2185; 6
        - Landbouwattaché te Jakarta, 16
          - Ontwikkelingssamenwerking, 16.1
            - Identificatiemissienaar Indonesië met als doel projecten en/of programma's te identificeren die in beginsel in aanmerking komen voor financiering uit Nederlandse hulpgelden., 1980; 2209; 8; stuk
        - Landbouwattaché te London, 18
          - Ontwikkelingssamenwerking, 18.6
            - Hulpverlening en exploitatie van koloniale en minder ontwikkelde gebieden., 1956; 449; doos 75
        - Landbouwattaché te Naïrobi, 21
          - Ontwikkelingssamenwerking, 21.6
            - De technische steun voor het Rift Wall Estate-project, een landbouwproject met Nederlandse ondersteuning., 1973; 2295; 18; stuk
            - Het bestedingsoverleg., 1975; 2285-2286
              - Kenya, 1975, 2285; 9; pak
              - Tanzania, 1975, 2286; 9; stuk
        - Landbouwattaché te Peking, 25
          - Ontwikkelingssamenwerking, 25.6
            - Verslag over de situatie van de ontwikkelingshulp in China., 1986; 1368; doos 23; stuk
            - Beschrijving van een drietal projecten die in aanmerking dienen te komen voor financiering door middel van het plattelandsontwikkelingsprogramma., 1987; 1379; doos 38
            - Verslag over een interview met de landbouwraad, de heer van Empel, voor een Chinese krantenartikel over de plannen tot het samenwerken tussen Nederland en China op het gebied van de bloementeelt., 1988; 1410
            - Verslag van de Vierde Landbouwwerkgroepbijeenkomst Nederland-China, met betrekking tot de Land- en Waterprojecten, gehouden te Beijing van 3-10 oktober 1988., 1363; doos 11; stuk
            - Stukken betreffende het uitvoeren van de projecten Pig & Poultry Training Centre en Feed Research & Training Centre in het kader van de bilaterale landbouwsamenwerking met China., 1989; 1367; doos 20
        - Landbouwattaché te Rio de janeiro, 26
          - Ontwikkelingshulp, 26.6
            - De distributie van melkpoedertabletten in Noordoost-Brazilië, ten behoeve van voedselhulp., 1971; 2378; 59
        - Landbouwattaché te Riyad, 27
          - Ontwikkelingssamenwerking, 27.5
            - Beleidsoverleg over de situatie van de ontwikkelingssamenwerking te Sana'a (Jemen)., 1984-1986; 1805; 27
        - Landbouwattaché te Tunis, 31
          - Ontwikkelingssamenwerking, 31.6
            - De realisering van een omvangrijk veeproject Unites Cooperatives de Production(U.C.P.), met Nederlandse medewerking in Tunesië., 1979-1982; 1312; 18
            - Gesprekken inzake de mogelijke samenwerking tussen Nederland en Tunesië op het gebied van hulpprojecten in de landbouw., 1982-1985; 1286; doos 2
            - Samenwerking met de Banque Nationale de Developpement Agricole (BNDA) inzake investeringen van de Europese Economische Gemeenschap in projecten in de melkveehouderij in Tunesië., 1983-1986; 1311; doos 16
- Ministerie van Landbouw, Natuurbeheer en Visserij 1945-, 908
  - Ondersteunende processen. 1945-, 1
    - Landbouwattachés in het buitenland
      - Landbouwattaché te Abidjan, 01
        - De eventuele aanpak van de werkwijze van de agrarische vertegenwoordiging voor West-Afrika, met begeleidend schrijven., 1982; 1618; doos 48
        - Oriëntatie op het ambtsgebied Abidjan, inzake de overdracht van werkzaamheden van het Landbouwbureau., 1982-1985; 1647; doos 62
        - De werksituatievan de post West en Centraal Afrika, met begeleidend schrijven., 1991; 1549; doos 14
      - Landbouwattaché te Ankara, 03
        - De spreekdagen van de attaché'sefficiënter, goedkoper en effectiever te maken., 1983; 1258; 15; stuk
        - Overdracht van dossiers van Damascus naar Turkije, met de inventarislijsten., 1986; 1273; doos 26
      - Landbouwattaché te Belgrado, 05
        - De leef- en werkomstandigheden van het personeel van de ambassade., 1969; 1423; doos 9; stuk
      - Landbouwattaché te Beiroet, 07
        - De standplaatsbepaling, plaatsing en uitbreiding van het aantal landbouwvertegenwoordigers in het Midden Oosten., 1952-1979; 2062; 15
      - Landbouwattaché te Brussel, 10
        - Proces-verbaal van vernietiging van archiefstukken., 1966; 2119; 19; stuk
        - Meer frequente rapportering aan de Agrarische Vertegenwoordiging Buitenland (AVB) over het vakgebied., 1975; 915; 7; stuk
        - Profiel-schets van de functie adjunct-landbouwattaché voor de landbouwpost Brussel/Luxemburg., 1979; 944; 36
        - Organisatie van het Bureau van de Landbouwraad te Brussel., 1983-1986; 912; 3
        - Protocol betreffende de samenwerking tussen het Bureau Landbouwraad en de Nederlandse Kamer van Koophandel voor België en Luxemburg., 1006; doos 52
      - Landbouwattaché te Caïro., 12
        - Reactie op voorstellen voor uitbreiding van het werkgebied van de Landbouwattaché door toevoeging van Jemen., 1971; 658; doos 1
        - Ervaringen opgedaan bij de landbouwpost te Caïro alsmede de toekomstverwachtingen., 1977; 777; 41; stuk
        - Verzoek tot herindeling van het ambtsgebied van de landbouwpost te Caïro teneinde een nieuw ambtsgebied te vormen van de landen Libanon, Syrië, Jordanië en Irak., 1978; 776; 41; stuk
        - De mogelijkheden en kosten voor het openen van een marketing kantoor in Koeweit., 1979; 686; doos 11
        - De herindeling van de ambtsgebieden in het Midden-Oosten., 1985-1987; 802; 79
      - Landbouwattaché te Canberra, 13
        - Werkverdeling en werkzaamheden bij de landbouwpost te Canberra., 1990; 1132; 1
      - Landbouwattaché te Caracas, 14
        - Beschrijving van kantoorhandelingen., 1971; 2143; 11; stuk
        - De indeling van het ambtsgebied., 1975; 2145; 13; stuk
        - De huisvesting van de landbouwattaché., 1979-1981; 2146; 15
        - Wenselijkheid van een nieuw te openen landbouwpost in Mexico., 1982-1985; 559; 49
        - Heropening van de landbouwpost in Mexico teneinde het ambtsgebied van de lba-post te Caracas te verkleinen., 1985; 469; stuk
      - Landbouwattaché te Madrid, 19
        - Taakstellende beschrijvingen van de landbouwpost., 9; doos 22
      - Landbouwattaché te Moskou, 20
        - Kantooruitrusting van de landbouwpost Moskou, met bijlage over de automatisering., 1985; 831; II
        - Kantoororganisatie (documentatie, archief)., 1986; 832; II
      - Landbouwattaché te Naïrobi, 21
        - De interne organisatie van de landbouwattaché., 1969-1984; 2283; 3
      - Landbouwattaché te Parijs, 24
        - Taakomschrijving van de Landbouwraad in Parijs., 1982; 1975; 3; stuk
      - Landbouwattaché te Peking, 25
        - De opening van de landbouwpost te Peking., 1984-1985; 1376; 34
      - Landbouwattaché te Rio de janeiro, 25
        - Wijziging van het ambtsgebied., 1964; 2344; 10; stuk
      - Landbouwattaché te Washington, 32
        - De taakomschrijving van de landbouwattaché., 1955-1979; 2426; 24